臺灣高雄地方法院刑事判決　　　　　　　　　　　　九十三年度簡上字第四四一號
　　上訴人即被告　甲○○
右列上訴人即被告因傷害案件，不服臺灣高雄地方法院高雄簡易庭九十三年度簡字第
一九０四號，中華民國九十三年五月二十五日第一審簡易判決（聲請簡易判決處刑書
案號：臺灣高雄地方法院檢察署九十三年度偵字第五六六０號），提起上訴，本院管
轄之第二審合議庭判決如左：
    主  文
上訴駁回。
甲○○緩刑貳年，緩刑期內付保護管束。
    事  實
一、甲○○與丙○○為母子關係，具有家庭暴力防治法第三條第三款所規定之家庭成
    員關係，甲○○於民國九十三年二月九日上午十一時三十分，在位於高雄市○○
    區○○路一七七號其所開設麵攤前，因其母丙○○前往向其質問過年期間未前往
    請安及帶孫女前往探視雙方因而發生口角，甲○○竟基於傷害之犯意，持店內之
    大湯瓢敲擊丙○○之頭頂，繼而因丙○○持旗杆欲敲打店外玻璃，甲○○乃基於
    同一之傷害犯意，上前搶下旗杆並將丙○○摔倒並壓制在地，致丙○○因此受有
    頭顱頂部挫傷合併血腫、左手擦裂傷、左肩挫傷合併瘀血等傷害。
二、案經丙○○訴由高雄市政府警察局三民第二分局移送台灣高雄地方法院檢察署檢
    察官聲請簡易判決處刑。
    理  由
一、訊之被告甲○○對於在上開時地因告訴人即其母丙○○前往其經營之小吃店吵鬧
    ，二人發生口角及拉扯一事，固不諱言，惟矢口否認有何傷害告訴人之犯行，辯
    稱伊因告訴人至店內吵鬧而氣憤，惟僅持大湯瓢敲打桌面，並未持大湯瓢敲擊告
    訴人之頭部，且當時係因告訴人持旗桿欲敲打伊小吃店之玻璃，伊為阻止玻璃被
    敲破，始上前搶下旗杆，兩人因而發生拉扯倒地，伊壓制告訴人僅係要保護伊之
    生財工具，並未有何毆打告訴人身體之行為云云。惟查，本件業據告訴人於警訊
    及偵查中指訴綦詳，且有其受傷之診斷證明書一紙為據，核之該診斷證明書所載
    之傷害情形為頭顱頂部挫傷合併血腫、左手擦裂傷、左肩挫傷合併瘀血，此與告
    訴人指訴被告傷害之情節相符；而證人即被告之父乙○○固於偵查及審理中證述
    稱被告僅有持湯瓢敲桌子，並未持湯瓢毆打告訴人頭部，且係告訴人拿旗桿要敲
    玻璃，被告上前阻止，二人先扭在一起然後倒地，並將旁邊機車撞倒等語，惟證
    人係被告之父與告訴人於被告小時即離婚，離婚後被告係與證人同住，則其所述
    之內容難免有迴護及避重就輕之處，尚難逕予採信；從而，罪證明確，被告犯行
    堪以認定。
二、查被告與告訴人間為母子關係，此為被告所自承，且有本院戶役政查詢資料一紙
    附卷可參，核被告所為，係犯刑法第二百八十條、第二百七十七條一項之傷害直
    系血親尊親屬罪，且屬於對家庭成員間實施身體上不法侵害之行為，自為家庭暴
    力防治法所稱之家庭暴力罪。原審審酌被告與告訴人係母子關係，因細故即毆傷
    告訴人，及迄今尚未與告訴人和解，惟考量告訴人所受之身體傷害情節不重，且
    被告未曾受有期徒刑以上刑之宣告，此有本院被告院內索引卡紀錄表、臺灣高等
    法院被告全國前案紀錄表各一份在卷可按，素行並非不良等一切情狀，量處有期
    徒刑四月，如易科罰金，以三百元折算一日，其認事用法核無不合，被告提起上
    訴否認犯行，而指摘原判決不當，為無理由，應予駁回。
三、又查本件上訴人即被告前未曾受有期徒刑以上刑之宣告，有其臺灣高等法院被告
    全國前案紀錄表一份附卷可稽，其因一時失慮，而犯本件之罪，且本件起因於告
    訴人前往被告經營之小吃店內吵鬧，影響被告作生意，被告一時氣憤而毆傷告訴
    人，其經此刑之宣告後，應知警惕而無再犯之虞，本院因認暫不執行其刑為當，
    併予以宣告緩刑二年，用啟自新，併依家庭暴力防治法第三十條第一項之規定，
    於緩刑期內付保護管束。又被告持以毆打告訴人之大湯瓢一支，非違禁物，且未
    扣案，為免日後執行之困難，爰不予宣告沒收，併此敘明。
據上論斷，應依刑事訴訟法第四百五十五條之一第一項、第三項、第三百六十八條、
刑法第七十四條第一款、家庭暴力防治法第三十條第一項，判決如主文。
中      華      民      國      九十三    年    十一    月    二十九    日
                                  臺灣高雄地方法院刑事第六庭
                                      審判長法  官   蔡國卿
                                            法  官   楊筑婷
                                            法  官   林俊寬
右正本證明與原本無異。
不得上訴。
                                            書記官   蔡淑貞
中      華      民      國      九十三    年    十一    月    二十九    日
